【裁判字號】    89,交訴,53
【裁判日期】    890720
【裁判案由】    業務過失致死
【裁判全文】
臺灣臺中地方法院刑事判決                          八十九年度交訴字第五三號
    公  訴  人  臺灣台中地方法院檢察署檢察官
    被      告  丙○○
    選任辯護人  楊玉珍
                許宏達
右列被告因過失致死案件，經檢察官提起公訴（八十九年度偵字第四四四六號），本
院判決如左：
    主  文
丙○○因過失致人於死，處有期徒刑壹年，緩刑肆年。
    事  實
一、丙○○於民國（下同）八十八年十一月十七日凌晨零時三十分許，駕駛其所有車
    牌號碼ＧＶ－六○二一號自用小客車，由南投縣草屯鎮往台中市即由東往西方向
    行駛，途經台中縣大里市○○路青年高中附近前時，本應注意行車速度，依標誌
    之規定，無標誌者，在市區道路，時速不得超過四十公里；又汽車行駛時，駕駛
    人應注意車前狀況及兩車併行之間隔，並隨時採取必要之安全措施，而依當時天
    氣晴朗，夜間有照明設備，路面乾燥、無缺陷及無障礙物，視距良好，又無不能
    注意之情形，詎其能注意，竟疏未注意行車速限及車前狀況，而以時速八十公里
    之高速行駛，適因一不詳車牌號碼之自用小客車自該路段外側車道超車駛入內側
    車道，丙○○見狀閃煞不及，而不慎撞擊該道路之中央分向島後，侵入對向車道
    ，適有由余天祥駕駛車牌號碼Ｂ四－八六五一號自用小貨車駛自台中往霧峰方向
    ，行經上開地點，遭丙○○所駕駛上開自用小客車衝撞，致余天祥因而受有顱腔
    挫傷、胸、腹部挫傷等傷害，經送醫急救仍因心肺功能衰竭於同日下午三時五十
    二分許不治死亡，又丙○○所駕駛之上開自用小客車再撞擊到當時停放於路旁之
    劉洽熙所有車牌號碼ＰＬ－○八七一號自用小客車（當時無人在車內），致該車
    車前左側、擋風玻璃等處受損。
二、案經台中縣警察局霧峰分局報請台灣台中地方法院檢察署檢察官相驗後，經檢察
    官自動檢舉偵查起訴。
    理  由
一、訊據被告丙○○對於前開事實坦承不諱，核與被害人余天祥之妻甲○○於警訊、
    偵查中所指述情節相符，復有證人楊敬堂、劉洽熙分別於警訊或偵查中證述綦詳
    ，並有台中縣警察局道路交通事故調查報告表一份、現場照片十六張附卷可稽。
    而被害人余天祥確因本件車禍受有顱腔挫傷、胸、腹部挫傷等傷害致其心肺功能
    衰竭不治死亡，亦經台灣台中地方法院檢察署檢察官督同檢驗員相驗屬實，製有
    勘驗筆錄、相驗屍體證明書及驗斷書附卷足憑。按行車速度，依標誌之規定，無
    標誌者，在市區道路，時速不得超過四十公里；又汽車行駛時，駕駛人應注意車
    前狀況及兩車併行之間隔，並隨時採取必要之安全措施，道通道路安全規則第九
    十三條第一項第一款、第九十四條第三項分別定有明文。經查本件被告於前開時
    地駕車，本應注意遵守上開規定，而肇事地點為限速四十公里之省道，依當時天
    候晴，夜間有照明設備，路面乾躁、無缺陷及無障礙物，視距良好，有上開道路
    交通事故調查報告表附卷可查，又無不能注意之情形，詎其能注意，竟疏未注意
    行車速限及車前狀況，猶貿然以時速八十公里之高速行駛，因閃煞不及而肇事，
    致被害人傷重不治死亡，足見被告自有過失。況本件車禍經送請台灣省台中縣區
    車輛行車事故鑑定委員會鑑定結果，亦認被告駕駛自用小客車未注意車前情況謹
    慎行駛且嚴重超速，自行衝越路中分向島不當，為肇事原因，此有該鑑定委員會
    鑑定意見書在卷可按，益證被告確有過失，且其過失行為與被害人死亡間具有相
    當因果關係。本件事證明確，被告犯行堪以認定。
二、核被告丙○○所為，係犯刑法第二百七十六條第一項之過失致人於死罪。公訴人
    認被告係台灣大哥大股份有限公司大台中分公司加盟業務員，負責輔導客戶及駕
    駛自用小客車送手機給客戶，為從事駕駛業務之人，而認被告所犯為刑法第二百
    七十六條第二項之業務過失致死罪。然查，被告係台灣電店股份有限公司中區營
    業處之業務代表，主要負責輔導彰化地區加盟店與傳達公司之政策，協助加盟店
    促成客戶與公司之買賣等業務，至於加盟店所訂購之貨物均係由公司之物流部門
    負責運送等情，業據證人即被告所屬上開公司之部門主管乙○○到庭結證屬實，
    足徵被告非以從事駕駛為其主要業務或附隨業務之人，公訴人認被告係犯業務過
    失致死罪容有誤會，起訴法條應予變更。爰審酌被告於肇事後已與被害人家屬以
    新台幣二百五十萬元達成和解賠償損害，有台中縣霧峰鄉調解書影本一紙在卷可
    查，及其過失程度，被害人家屬所受傷痛程度與犯後坦承過失犯行等一切情狀，
    量處如主文所示之刑。查被告丙○○尚無前科，未曾受有期徒刑以上刑之宣告，
    有台灣台中地方法院檢察署刑案資料查註紀錄表附卷可參，其因過失致犯本案，
    事後坦承過失犯行，並與被害人家屬和解賠償，經此科刑教訓，當知警惕，應無
    再犯之虞，本院認其所受刑之宣告，以暫不執行為適當，爰依法併予宣告緩刑四
    年，以促注意改善。
據上論斷，應依刑事訴訟法第二百九十九條第一項前段、第三百條，刑法第二百七十
六條第一項、第七十四條第一款，罰金罰鍰提高標準條例第一條前段，判決如主文。
中      華      民      國    八十九    年      七      月     二十     日
        臺灣臺中地方法院交通法庭
                                        法  官  夏  一  
右正本證明與原本無異。
如不服本判決，應於送達後十日內向本院提出上訴狀（須附繕本），上訴於台灣高等
法院台中分院。
                                        書記官
中      華      民      國    八十九    年      七      月    二十七    日
附錄論罪科刑法條：
刑法第二百七十六條第一項：
因過失致人於死者，處二年以下有期徒刑、拘役，或二千元以下罰金。


司法院資訊處製作；財團法人民間司法改革基金會備份。
